# 【可变对价分摊问题请教】

提问人：wx_5ecc96af0121 时间：2022-03-24 00:08:59
版主好，有一涉及可变对价的问题请教，A公司与客户签订合同额为 100 元的合同，同时额外签订 300 元的合同优惠券， 300 元优惠券超出 100 元合同额的部分系为吸引该客户后续持续签约，后续签约额尚不确定，此种情形下，除冲减 100 元的合同收入外，是否需对剩余 200 元计提预计负债？还是参照可变对价分摊的规则，待到后续实际签订新合同并确认收入时进行冲减。

回答人：chenyiwei
该情况属于客户额外购买选择权，应考虑是否构成一项授予客户的重大权利，考虑按新收入准则第三十五条规定处理。